最高法院民事裁定　　　　　　　九十六年度台抗字第五八三號
再 抗告 人　天行健實業有限公司
法定代理人　乙○○
訴訟代理人　翁雅欣律師
　　　　　　王文成律師
上列再抗告人因與甲○○○○○○○○○○○○○（即賽諾菲．安萬特股份有限
公司）間聲請假處分事件，對於中華民國九十六年五月十七日台
灣高等法院裁定（九十五年度抗字第一五七一號），提起再抗告
，本院裁定如下：
    主  文
再抗告駁回。
再抗告訴訟費用由再抗告人負擔。
    理  由
本件再抗告人聲請台灣台北地方法院為定暫時狀態之處分，於再
抗告人供擔保後，相對人甲○○○○○○○○○○○○○應容忍再抗告人對於利
栓溶膜衣錠75mg（下稱利栓溶）藥品、含有氯匹多瑞硫酸氫成分
之產品，自行或委請他人或受人委託，為生產、製造、進口、販
賣之要約、批發、零售、輸出、調劑、使用、施用、陳列、加工
、實施、授權、分配、出借、供應、提供、交付、處方、處分或
其他相關行為，並得以產品發表會、說明會、觀摩會、展示會、
刊登廣告、產品目錄、仿單、網際網路、媒體傳播或其他方式而
為推廣、促銷或引述之行為，相對人不得為任何妨礙、干擾或阻
止行為，經該法院裁定駁回後，再抗告人對之提起抗告。原法院
以：按於爭執之法律關係，須為防止發生重大之損害或避免急迫
之危險或有其他相類之情形而有必要時，始得聲請為定暫時狀態
之處分，民事訴訟法第五百三十八條第一項定有明文。又依同法
第五百三十八條之四準用第五百三十三條、第五百二十六條第一
項之規定，聲請人應提出相當證據釋明有定暫時狀態處分之原因
。查相對人於醫藥世界週刊、醫藥新聞及常用藥物治療手冊刊登
敬告啟事，其內容僅在表明相對人擁有我國發明第一九Ｏ八二五
號專利及專利法第五十六條各項所定之權利，並使他人知悉該發
明專利，以防止侵害，而再抗告人之利栓溶藥品，既經鑑定未落
入上開專利之申請範圍，有專利侵害鑑定報告書可稽，則相對人
前揭敬告啟事，究有何妨礙或禁止利栓溶藥品使用之情事與急迫
之危險，再抗告人均未能釋明，依上說明，其聲請定暫時狀態之
處分，即不應准許，因而裁定駁回再抗告人之抗告，核無違誤。
至原裁定理由項下其餘論述，不論當否，對裁定結果均無影響。
再抗告意旨，就此指摘原裁定不當，聲明廢棄，難認為有理由。
據上論結，本件再抗告為無理由。依民事訴訟法第四百九十五條
之一第二項、第四百八十一條、第四百四十九條第一項、第九十
五條、第七十八條，裁定如主文。
中　　華　　民　　國　九十六　年　　八　　月　二十八　日
                      最高法院民事第六庭
                          審判長法官  許　朝　雄
                                法官  鄭　玉　山
                                法官  吳　麗　女
                                法官  袁　靜　文
                                法官  吳　謀　焰
      本件正本證明與原本無異
                                      書  記  官
中　　華　　民　　國　九十六　年　　九　　月　　六　　日
                                                      Ｑ
